# 求助版主：房地产企业预交企业所得税及附加是否要确认递延税资产或负债

提问人：wzmhx 时间：2012-03-21 17:24:44
求助版主：房地产企业收到的预收账款按税法规定要按预计毛利率预交所得税，还要预交营业税及附加。按企业会计准则－所得税费用，是否要确认这两部分产生的递延税资产或负债呢？上市公司中的房地产企业已公布的年度会计报表附注中，象万科、中华企业等都没有见到有反映预交企业所得税而确认的递延税资产或负债的， 各位CPA有审计房地产企业时，对这些事项是如何处理的？大家来说说吧

回答人：chenyiwei
1 ．房地产开发企业根据国税发[2009]31号等相关企业所得税税务规定，就会计上尚未确认收入的预售房款和一定的计税毛利率求出计税毛利额，并入当年度应纳税所得额计算缴纳的企业所得税，在符合《企业会计准则第 18 号——所得税》规定的递延所得税资产确认条件的前提下，可确认为递延所得税资产。 2 ．对于就会计上尚未确认收入的预收账款缴纳的营业税等流转税及附加，在相关收入于会计上确认之前，可以确认为一项资产，即其他流动资产。 3 ．如果某项就会计上尚未确认收入的预收账款缴纳的营业税等流转税及附加在缴